臺灣高雄地方法院民事判決　九十三年度重訴字第六五號
　　原　　　　告　合作金庫銀行股份有限公司
　　法定代理　人　丁○○
　　訴訟代理　人　戊○○
　　被　　　　告　杉興木業股份有限公司
　　兼法定代理人　甲○○
　　被　　　　告　乙○○
　　　　　　　　　丙○○
　　訴訟代理人　　己○○
當事人間請求清償借款事件，本院於民國九十三年四月六日言詞辯論終結，判決如下
：
    主      文
被告應連帶給付原告新台幣貳仟陸佰玖拾萬元，及如附表所示之利息、違約金。
訴訟費用由被告連帶負擔。
    事實及理由
一、按訴狀送達後，原告不得將訴變更或追加他訴，但請求之基礎事實相同或減縮應
    受判決事項之聲明者，不在此限，民事訴訟法第二百五十五條第一項第二款、第
    三款定有明文。原告起訴請求被告給付二千六百九十萬元及利息、違約金，關於
    利息、違約金之利率部分，請求依年利率百分之三點九二五、六點四二、六點五
    二計算，嗣於起訴狀繕本送達後，就上開利率減縮為如附表所示，係屬減縮應受
    判決事項之聲明，又原告於訴訟程序進行中追加被告杉興木業股份有限公司（下
    稱杉興公司）為被告，均係請求返還同筆之消費借貸款項，請求利益之主張可認
    為同一，於證據上有其共通性，並得於同一訴訟程序一併解決爭議，顯然基礎事
    實相同，則原告減縮利息、違約金之利率及追加被告杉興公司為被告，參諸前揭
    規定，均應予以准許。
二、原告起訴主張：被告杉興公司於民國九十一年八月二十九日，以被告甲○○、乙
    ○○、丙○○為連帶保證人，向原告借款新台幣（下同）九百萬元、一千六百萬
    元、一百九十萬元，約定本金屆期一次清償，利息分別按郵局二年期定期儲金機
    動利率加碼年息百分之一點六五、原告基本放款利率減碼年息百分之零點七六四
    、百分之零點六六四（違約時年利率分別為百分之三點九二五、六點四二、六點
    五二，本件請求如附表所示）計付，遲延清償時，視為全部到期，除仍按上開利
    率計息外，自逾期之日起六個月以內者，按上開利率百分之十，逾期超過六個月
    以上者，按上開約定利率百分之二十計付違約金。詎被告僅繳息至九十二年六月
    二十八，其餘部分迄未清償，為此依消費借貸及連帶保證之法律關係提起本件訴
    訟等語。並聲明：如主文所示。
三、被告則以：其所提供之擔保品現由法院拍賣中，因此三筆借款利率均應依三點三
    八五計算，且目前經濟景氣低迷，原告請求之違約金過高，請依民法第二百五十
    二條規定核減等語，資為抗辯。並聲明：原告之訴駁回。
四、按借用人應於約定期限內，返還與借用物種類、品質、數量相同之物；而遲延之
    債務，以支付金錢為標的者，債權人得請求依法定利率計算之遲延利息，但約定
    利率較高者，仍從其約定利率；另當事人得約定債務人於債務不履行時，應支付
    違約金，民法第四百七十八條前段、第二百三十三條第一項、第二百五十條第一
    項分別定有明文。又稱保證者，謂當事人約定，一方於他方之債務人不履行債務
    時，由其代負履行責任之契約。保證債務，除契約另有訂定外，包含主債務之利
    息、違約金、損害賠償及其他從屬於主債務之負擔，民法第七百三十九條、第七
    百四十條亦分別定有明文。又保證債務之所謂連帶，係指保證人與主債務人負同
    一債務，對於債權人各負全部給付之責任而言（最高法院四十五年臺上字第一四
    二六號判例意旨參照）。
五、本件原告主張之前開事實，業據其提出與所述相符之借據、連帶保證書各一紙、
    本票二紙為證（見本院卷第八至十一頁），被告雖辯稱：擔保品現由法院拍賣中
    ，三筆借款利率均應依三點三八五計算等語，惟被告於借款時既已約定利率，即
    應以約定利率為準，此與被告是否有提供擔保品無涉，況原告於訴訟中已受被告
    請求而減縮利率較原約定利率為低，被告上開所辯，委不足採；另被告辯稱：目
    前經濟景氣低迷，原告請求之違約金過高等語，惟本院審酌原告請求之三筆借款
    違約金利率，逾期在六個月以內者分別為百分之零點三三八五、零點六○六、零
    點六一六，逾期超過六個月以上分別為百分之零點六七七、一點二一二、一點二
    三二，尚非過高，且目前景氣已漸復甦，被告辯稱違約金過高云云，亦不足取，
    應認原告之主張為可採。被告杉興公司、甲○○、乙○○、丙○○既分別為本件
    借款之借款人及連帶保證人，自應就本件債務負連帶清償責任。從而，原告依消
    費借貸及連帶保證之法律關係，請求被告應連帶給付原告如主文第一項所示之本
    金、利息及違約金，為有理由，應予准許。
六、結論：本件原告之訴為有理由，依民事訴訟法第八十五條第二項，判決如主文。
中　　　華　　　民　　　國　　九十三　　年　    四　 　 月　 　三十 　　日
                                臺灣高雄地方法院民事第五庭
~B審判長法　官　陳嘉惠
~B　　　法  官  林玉心
~B　　　法  官　秦慧君
右正本係照原本作成。
如對本判決上訴，須於判決送達後廿日內向本院提出上訴狀。
中　　　華　　　民　　　國　　九十三　　年　　   四　 　 月　　  三十 　 日
~B法院書記官　馮欽鳳
~FO
~T32
┌────────────────────────────────────────────────────────┐
│附表：                                                                                                          │
├──┬───────┬──────┬─────────────┬────────────────────────┤
│編號│本金（新台幣）│年利率（％）│          利  息          │               違  約  金                       │
├──┼───────┼──────┼─────────────┼────────────────────────┤
│一  │玖佰萬元      │三點三八五  │自民國九十二年六月二十九日│自民國九十二年七月三十日起至清償日止，逾期在六個│
│    │              │            │起至清償日止，按上開利率計│月以內者，按上開利率百分之十，逾期超過六個月以上│
│    │              │            │算利息。                  │者，按上開利率百分之二十計算違約金。            │
├──┼───────┼──────┼─────────────┼────────────────────────┤
│二  │壹仟陸佰萬元  │六點○六    │同右                      │同右                                            │
├──┼───────┼──────┼─────────────┼────────────────────────┤
│三  │壹佰玖拾萬元  │六點一六    │同右                      │同右                                            │
└──┴───────┴──────┴─────────────┴────────────────────────┘
